【裁判字號】    89,上訴,237
【裁判日期】    890225
【裁判案由】    搶奪
【裁判全文】
臺灣高等法院刑事判決                  八十九年度上訴字第二三七號
    上  訴  人
    即  被  告  甲○○
右上訴人因搶奪案件，不服臺灣板橋地方法院八十八年度訴字第一八一五號，中華民
國八十八年十一月三十日第一審判決（起訴案號：臺灣板橋地方法院檢察署八十八年
度偵字第二一九九○號），提起上訴，本院判決如左：
    主  文
上訴駁回。
    事  實
一、甲○○有多次竊盜及侵占等前科，最近一次曾於民國（下同）八十七年四月間因
    竊盜罪，經臺灣板橋地方法院八十七年度易字第二四五五號判處有期徒刑一年一
    月，八十七年七月十七日判決確定，甫於八十八年五月十四日縮刑期滿執行完畢
    ，猶不知悔改，仍意圖為自己不法之所有，於同年十月一日二十二時許，在台北
    縣蘆洲市○○路三四五巷十七號前，趁乙○○不及防備之際，強行掠奪其懸掛於
    腳踏車右手把之塑膠袋一個（內有現金新臺幣【下同】二千五百元及鑰匙乙串）
    ，得手後逃逸，經乙○○隨後追喊，甲○○逃至台北縣蘆洲市○○路二一九巷口
    處時，旋遭路人攔阻，復經鄭國雄報警當場查獲，並搜得上開塑膠袋及其內所置
    放之二千五百元及鑰匙乙串（業由乙○○檢據領回）。
二、案經台北縣警察局蘆洲分局報請臺灣板橋地方法院檢察署檢察官偵查起訴。
    理  由
一、訊據上訴人即被告甲○○固坦承右揭時地曾拿取乙○○之錢財，惟矢口否認有何
    搶奪犯行，辯稱：伊是肚子餓，趁乙○○不在的時候偷錢，伊沒有用搶的云云。
二、經查：右揭事實，業據被告於警訊時自白「我於右述時地，見乙○○獨自一人騎
    乙台自行車，便徒手將他懸掛在自行車右手車把上之塑膠袋搶走後逃逸」（見偵
    查卷第六頁反面）、「因為我看見塑膠袋內有現金新台幣貳仟伍佰元及鑰匙一串
    所以才行搶」（見偵查卷第八頁反面）等語不諱，核與被害人乙○○於原審審訊
    時指訴：「八十八年十月一日晚上十點，我騎腳踏車帶二千五百元保險費要去交
    給我弟弟，我把腳踏車停在門口，因為我衣服沒有口袋，將二千五百元及鑰匙放
    在塑膠袋內，掛在右把手上，要先去倒垃圾，離開腳踏車約三、四步遠，被告騎
    腳踏車過來要拿我塑膠袋，我跟他說，那是我的東西，但他還是強行拿走並且騎
    腳踏車走了」、「（問：你說那東西是你的時，被告拿到手沒？）還沒。但是在
    我講了以後，他還是強行拿走」等情節相符（見原審卷第二十四頁反面、第二十
    五頁），復經證人及路人鄭國雄證稱無訛（見偵查卷第十一、三十三頁），並有
    贓物認領保管單一份附卷可證（見偵查卷第十九頁）。顯見被告原本意在竊取乙
    ○○之財物，尚未得手之際旋為乙○○發現出聲制止，但被告不聽從制止，竟變
    更犯意，仍趁乙○○不及防備之際，公然搶奪乙○○之財物，其所為業已該當於
    刑法搶奪罪之構成要件行為，是被告所辯為事後卸責之詞，顯不足採。本件事證
    已臻明確，其犯行洵堪認定。
三、核被告所為，係犯刑法第三百二十五條第一項之搶奪罪。又查被告有事實欄所載
    之犯罪科刑執行情形，有臺灣高等法院檢察署刑案紀錄簡覆表在卷可稽，其於五
    年內再犯有期徒刑以上之本罪，應依累犯之規定加重其刑。原審認被告罪證明確
    ，因而援引刑法第三百二十五條第一項、第四十七條之規定，並審酌被告之素行
    不良、犯罪之動機、目的、手段、所生危害及犯後猶飾詞卸責，未見悔意等一切
    情狀，量處有期徒刑一年，認事用法核無違誤，所處之刑亦屬適當，被告上訴指
    摘原審量刑過重，為無理由，應予駁回。
四、據上論斷，應依刑事訴訟法第三百六十八條，判決如主文。
本案經檢察官彭坤業到庭執行職務。
中     華     民     國    八十九   年       二       月     二十五     日
                             臺灣高等法院刑事第十一庭
                                 審判長法  官  楊  照  男
                                       法  官  楊  炳  禎
                                       法  官  葉  麗  霞
右正本證明與原本無異。
如不服本判決應於收受送達後十日內向本院提出上訴書狀，其未敘述上訴之理由者並
得於提起上訴後十日內向本院補提理由書（均須按他造當事人之人數附繕本）。
                                       書記官  江  春  梅
中     華     民     國    八十九   年       三       月       一       日
附錄：本判決論罪科刑法條全文
刑法第三百二十五條
意圖為自己或第三人不法之所有，而搶奪他人之動產者，處六月以上五年以下有期徒
刑。
因而致人於死者，處無期徒刑或七年以上有期徒刑，致重傷者，處三年以上十年以下
有期徒刑。
第一項之未遂犯罰之。


司法院資訊處製作；財團法人民間司法改革基金會備份。
